臺灣新北地方法院刑事裁定　　　　　　　110年度訴字第202號
公　訴　人　臺灣新北地方檢察署檢察官
抗　告　人
即　被　告　徐瑋辰



指定辯護人　本院公設辯護人彭宏東　
具　保　人　林冠佑


上列抗告人即被告因違反毒品危害防制條例等案件，不服本院於
民國110年10月27日以110年度訴字第202號所為裁定，提起抗告
，本院裁定如下：
    主  文
原裁定撤銷。
    理  由
一、抗告意旨略以：抗告人即被告徐瑋辰從未收受本件沒入保證
    金裁定，已另案通緝到案，爰提起抗告，請求撤銷原裁定等
    語。
二、按原審法院認為抗告有理由者，應更正其裁定，刑事訴訟法
    第408條第2項前段定有明文。次按具保之被告逃匿者，應命
    具保人繳納指定之保證金額，並沒入之；不繳納者，強制執
    行；保證金已繳納者，沒入之，同法第118條第1項規定甚明
    。
三、經查：
（一）當事人對於法院之裁定有不服者，除有特別規定外，得抗
      告於直接上級法院，刑事訴訟法第403條第1項定有明文。
      本件抗告人即被告徐瑋辰雖非具保人即受沒入保證金處分
      之人，但其為當事人，與本案具有利害關係，依上開法律
      規定，自具抗告適格。本案裁定雖於民國110年11月5日送
      達被告址設新北市○○區○○街00巷00○0號6樓戶籍地，
      惟被告於本院訊問時稱：沒有住在戶籍地，所以沒有收到
      沒保裁定，也沒有跟具保人聯絡等語，故上開裁定對該戶
      籍地送達，難認對其發生送達效力。又被告於110年12月6
      日當庭收受沒入保證金裁定後，即於同日提起抗告，是其
      提起抗告，程序上尚屬適法，合先敘明。
（二）本案具保人林冠佑因抗告人涉嫌違反毒品危害防制條例等
      案件，經依檢察官指定之保證金額新臺幣3萬元，出具現
      金保證後，被告獲釋。而抗告人前經本院合法傳喚、拘提
      ，無正當理由不到庭，經本院通知具保人督促抗告人到庭
      未果，乃於110年10月27日裁定沒入其繳納之保證金，並
      分別於110年12月6日當庭送達予抗告人、同年11月3日送
      達於具保人及檢察官。然抗告人已於上開裁定確定前之11
      0年10月29日前即因另案通緝到案，此有被告臺灣高等法
      院通緝記錄表1份、本院110年度審易字第751號訊問筆錄
      存卷可考，是其在原裁定確定前已非處於在外逃匿之狀態
      ，現時已無沒入保證金之必要，是抗告人提起本件抗告為
      有理由，應由本院撤銷原裁定。
三、依刑事訴訟法第408條第2項前段，裁定如主文。
中    華    民    國   110    年    12    月    8     日
                  刑事第十庭    審判長法  官  謝梨敏
 
                                      法  官  黃秀敏
 
                                      法  官  謝茵絜
上列正本證明與原本無異。
如不服本裁定，應於裁定送達後五日內敘明抗告理由，向本院提
出抗告狀。
                                      書記官  盧姿妤
中    華    民    國   110    年    12    月    10    日